

DIEGO MUÑOZ BELTRÁN

CONTACTO

Guzmán el Bueno 29 28015, Madrid, España

- in diegomunozbeltran
 - **O** diegombeltran
- ****+34 676 640 409
- www.diegomunozbeltran.com
- **∠** yo@diegomunozbeltran.com

SOBRE MÍ

Soy un estudiante de ingeniería de telecomunicación de 28 años apasionado de las nuevas tecnologías. En mi tiempo libre, siempre estoy buscando cosas nuevas que hacer y probar con los servidores que tengo en casa. Cuando no estoy delante de una pantalla, me gusta ver películas, tocar la guitarra, salir a correr, o bailar tango.

APTITUDES

Liderazgo Comunicación Aprendizaje Motivación



EXPERIENCIA

TÉCNICO DE SISTEMAS DEVOPS, BEEVA

Madrid, España — 2017-Actualidad

Algunos temas abordados:

- Cloud computing: Amazon Web Services
- Integración continua: Jenkins
- Automatización y orquestación: Ansible, Terraform

ADMINISTRADOR DE SISTEMAS, LABORATORIO DE IMAGEN MÉDICA, FIBHGM

Madrid, España — 2013-2017

Algunos temas abordados:

- Virtualización: VMWare Vsphere, Proxmox (KVM)
- Redes y seguridad: Fortinet, pfSense
- Monitorización: NagiOS, Grafana

DESARROLLADOR WEB, AUTÓNOMO

Madrid, España — 2013-Actualidad

Algunos proyectos y tecnologías usadas:

- Página web de la Asociación de Científicos Fundación Alicia Koplowitz (Actualmente mantenida)
 - https://www.asociaciondecientificos-fundak.org
- Página web del PSYSCAN (Proyecto europeo del 7th Form para la detección precoz de casos de psicosis)
 - http://www.psyscan.eu
- Tecnologías utilizadas: Drupal 7/8, Jekyll, Pelican, Ghost, HTML5, CSS3, JavaScript, PHP, entre otras.

EDUCACIÓN

GRADO EN INGENIERÍA TELEMÁTICA

Escuela Técnica Superior de Ingeniería y Sistemas de Telecomunicación, Universidad Politécnica de Madrid — 2009-Actualidad

Estudiante a tiempo parcial

TRABAJÉ CON

Linux, Debian, CentOS, FreeBSD, Windows Server, pfSense, FortiOS, Fortinet, Dell, Ansible, Chef, Puppet, Nginx, Apache, Tomcat, Cassandra, MongoDB, MySQL, MariaDB, PostgreSQL, Nagios, Grafana, Telegraf, Active Directory, DNS, DHCP, OpenVPN, IPSEC, iptables, AWS, EC2, S3, Route53. VMWare, ESXI. Virtualbox, Proxmox, KVM, Git, GitHub, GitLab, JIRA, Bash, Java EE, Python, C++, Matlab, XHTML, HTML5, CSS3, JavaScript, PHP, BIND, Exim, Postfix, Drupal, Joomla. Wordpress, Typo3, Ghost, Jekyll, Pelican.

INTERESES

Linux, open source, seguridad, auditoría, pentesting, redes, IoT, DevOps, cloud, automatización, virtualización, domótica, privacidad, IT aplicada a la medicina formación, aprendizaje

IDIOMAS

Español Inglés Nativo C1 (TOEIC 960/990)

FORMACIÓN ADICIONAL

ARCHITECTING WITH AWS

Global Knowledge, 2017

Curso presencial de 21 horas para la certificación de Amazon Solution Arquitect.

VMWARE VSPHERE ICM: INSTALL, CONFIGURE AND MANAGE 5.5

JMG Virtual Consulting S.L, 2014

Curso oficial preparación para la certificación VCP5, para el manejo de la plataforma VMWare Vsphere

CURSO CERTIFICACIÓN LPI (LINUX PROFESSIONAL INSTITUTE) EN LINUX

CAS Training, S.L, 2013

Curso 80 horas de duración para la certificación LPIC-1

AN INTRODUCTION TO INTERACTIVE PROGRAMMING IN PYTHON

Rice University (Coursera), 2013

Curso 6 semanas de duración

SEGURIDAD EN SISTEMAS INFORMÁTICOS

Escola Tècnica Superior D'Enginyeria, 2008

Curso 38 horas impartido por la Escola Tècnica Superior D´Enginyeria, asistencia como oyente

CSS LAYOUT WITH HTML5

Berkeley University, 2012

Curso no presencial impartido por KDMC